Inventaris van het archief van de Koninklijke Landmacht: Infanterie: Divisies, Regimenten en andere Eenheden, 1814-1940
Nationaal Archief, Den Haag
- 13e regiment Infanterie (1894)1913-1927, 25
  - IIIe bataljon van het 13e regiment Infanterie 1913-1918, 25.4
    - Bataljonscommandant 1913-1918, 25.4.1
      - Ingekomen en minuten van uitgaande stukken waarvan de oorspronkelijke orde bewaard is gebleven, 1916; 536-542, 561-577; 24 omslagen
        - Verpleging., 536
        - Wapens en noodrantsoenen., 537
        - Hoefbeslagen en hoefsmid, 538
        - Legeringsstaat, 539
        - Keukenwagens, 540
        - Schadevergoeding, 541
        - Uitvoerverboden, 542
        - Diversen, 561
        - Geneeskunde, 562
        - Wapenen, 563
        - Militie, 564
        - Legering, 565
        - Materieel, 566
        - Oefening, 567
        - Ontwikkeling en Ontspanning, 568
        - Paarden, 569
        - Verlof, 570
        - Godsdienst, 571
        - Munitie, 572
        - Opleiding, 573
        - Sport, 574
        - Vliegtuigen, 575
        - Voeding, 576
        - Kleding, 577
      - Ingekomen en minuten van uitgaande stukken betreffende kantonnering., 1916-1917; 610-617; 8 omslagen
        - Breda, 1916-1917, 610
        - Etten, 1917, 611
        - Oudenbosch, 1917, 612
        - Bergen op Zoom, 1917, 613
        - Zundert, 1917, 614
        - Rijsbergen, 1917, 615
        - Oud Gastel, 1917, 616
        - Hoeven, 1917, 617
    - 1e compagnie van het IIIe bataljon 1913-1917, 25.4.2
      - Ingekomen en uitgaande stukken waarvan de oorspronkelijke orde onherkenbaar is gemaakt., 1913-1917; 545, 550; 2 pakken
        - 1913-1917, 550
        - 1916, 545
      - Ingekomen aanschrijvingen, 1917; 602, 604; 2 pakken
        - administratie verpleging distributie kleding en uitrusting nachtleger materieel opleiding oefeningen verplaatsingen godsdienst geneeskundige dienst en hygiène inkwartiering 1917, 602
        - buitengewone kommiezen en gevangenbewaarders grensdienst reizen per spoor en verlofpassen handgranaten huisvlijt en sport mobilisatie en demobilisatie zang en onderwijs vaardigheidsdiploma algemeen steun aan miliciens PTT rechtspleging verlof onbepaald verlof vliegtuigen werklieden correspondentie oorlogsmaterieel -gebruik algemeen 1917, 604
    - 3e compagnie van het IIIe bataljon 1917, 25.4.3
      - Ingekomen en minuten van uitgaande stukken betreffende: administratie diversen materieel geneeskunde grensdienst kleding legering militie munitie oefening ontwikkeling en ontspanning paarden telegramdienst stormtroepen verlof vliegtuigen voeding wapenen, 1917; 626; 1 pak
    - 4e compagnie van het IIIe bataljon 1914-1918, 25.4.4
      - Ingekomen stukken, 1914-1918; 429; 1 pak
  - Mitrailleurpeloton van het 13e regiment Infanterie 1915-1916, 25.5
    - Register van afgeschreven ingekomen stukken, 1915-1916; 451; 1 deel
  - Depotcompagnie van het 13e regiment Infanterie 1913-1914, 25.6
    - Register van ingekomen circulaires, 1913-1914; 507; 1 deel
  - 3e (School)compagnie van het 13e regiment Infanterie 1924-1927, 25.7
    - Ingekomen en minuten van uitgaande stukken "geheim" en "persoonlijk", 1924-1927; 518; 1 omslag
    - Agenda van ingekomen en uitgaande stukken "persoonlijk", 1924-1927; 519; 1 katern
    - Agenda van ingekomen en uitgaande stukken "geheim", 1924-1927; 520; 2 katernen
  - Ongeïdentificeerde onderdelen van het 13e regiment Infanterie 1917-1919, 25.8
    - Kaart van de omgeving van Zundert met ingetekende dislokatie van een onderdeel van het 13e regiment Infanterie, (c. 1915); 521; 1 stuk
    - Register van ingekomen gewone en geheime circulaires, 1917-1919; 632; 1 deel
- 14e Regiment Infanterie 1940, 26
  - Stukken betreffende een onderzoek naar de gedragingen van de mitrailleurscompagnie van het IIe bataljon van het regiment, 1940; 122; 1 omslag
- 15e Regiment Infanterie 1937, 27
  - Brieven betreffende een geschil tussen de regimentscommandant en zijn collega van het 11e regiment Infanterie over de vraag, tot welk onderdeel het muziekkorps van het garnizoen Nijmegen behoort, 1937; 123; 1 omslag
- 17e Grensbataljon (van het 17e regiment Infanterie) 1940, 28
  - Staten van het personeel ingedeeld bij het grensbataljon, 1940; 233; 1 omslag
- 18e Regiment Infanterie 1936-1940, 29
  - Regimentscommandant 1938-1939, 29.1
    - Brieven van de commandant van de IVe divisie betreffende de opleiding van reserve-officieren tot adspirant-beroepsofficier, 1938; 124; 2 stukken
    - Brieven van de bevelhebber in de 2e Militaire Afdeling betreffende de reorganisatie van de inlichtingendienst, 1938; 125; 2 stukken
    - Brief van de commandant van de VII Infanteriebrigade betreffende de inzending van beoordelingsbescheiden, met bijlage, 1938; 126; 2 stukken
    - Correspondentie betreffende het houden van theorie over de velddienst door onderofficieren-capitulanten, 1938; 129; 3 stukken
    - Stukken betreffende het bezoek door een sergeant aan een voor militairen verboden bijeenkomst, 1938; 132; 1 omslag
    - Brief van de Commandant van het Veldleger betreffende de opleiding van dienstplichtigen in nationale zin. Afschrift, 1938; 133; 1 stuk
    - Bekendmaking van de Chef van de Generale Staf betreffende de toestand in Duitsland. Afschrift, 1939; 135; 1 stuk
    - Brief van de commandant van de groep IJssel-Zuid betreffende het schoonhouden van de kwartieren en de pioniersarbeid in de stelling, 1939; 136; 1 stuk
  - IIe bataljon van het 18e regiment Infanterie 1938, 29.2
    - Correspondentie betreffende een inspectie van de Commandant van het Veldleger bij het bataljon, 1938; 128; 3 stukken
    - Correspondentie betreffende het tekortschieten van de commandant van het bataljon op organisatorisch gebied, 1938; 130; 2 stukken
    - Correspondentie tussen de commandant van de VII Infanteriebrigade en die van het bataljon over de toestand waarin de soldatenkamers zich bevinden, 1938; 131; 2 stukken
    - Nota van de commandant van de 2e compagnie aan de bataljonscommandant betreffende de toestand van de compagnie bij overname van het commando, 1938; 134; 1 stuk
  - 18e Grensbataljon van het 18e regiment Infanterie 1936-1940, 29.3
    - Plan voor de bouw van twee kazematten te Zutphen, 1936; 234; 1 stuk
    - Brief van de commandant van de groep IJssel-Zuid betreffende de beoordeling van officieren. Afschrift, 1938; 235; 1 stuk
    - Brief van de bataljonscommandant betreffende de netheid in de kwartieren en het tewerkstellen van het personeel. Minuut, 1939; 236; 1 stuk
    - Brief van de bataljonscommandant aan de commandant van de 1e compagnie betreffende pionierswerkzaamheden. Minuut, 1939; 237; 1 stuk
    - Correspondentie tussen de bataljonscommandant en de commandant van de 3e compagnie van het Ie bataljon van het 36e Infanterieregiment betreffende onregelmatigheden bij de compagnie, 1939; 238; 2 stukken
    - Correspondentie tussen de commandant van de groep IJssel-Zuid en de commandant van het IIe bataljon van het 18e Infanterieregiment betreffende de vuursector van de zware mitrailleurs en kanonnen in de kazematten, 1939; 239; 2 stukken
    - Brief van de bataljonscommandant aan de territoriaal bevelhebber in Overijssel betreffende verdachte personen in het bataljonsvak, 1939; 240; 1 stuk
    - Brieven van de bataljonscommandant aan de territoriaal bevelhebber in Overijssel betreffende een onderzoek naar een artikel in het Volksdagblad over een compagnie van het bataljon, 1939; 241; 2 stukken
    - Correspondentie tussen de bataljonscommandant en de territoriaal bevelhebber in Overijssel betreffende de aanstelling van een inlichgtingenofficier bij het bataljon, 1939; 242; 2 stukken
    - Circulaire van de territoriaal bevelhebber in Overijssel ter aanbieding van uittreksels uit krantenberichten, met bijlage, 1939; 243; 2 stukken
    - Stukken betreffende het stormvuur van de 3e compagnie van het Ie bataljon van het 35e Infanterieregiment en de 2e compagnie van het grensbataljon, 1939; 244; 1 omslag
    - Circulaire van de territoriaal bevelhebber in Overijssel betreffende militaire inlichtingen uit Duitsland., 1939; 245; 1 stuk
    - Rapport van de inlichtingenofficier van het bataljon aan de bataljonscommandant betreffende de betrouwbaarheid van een kwartiergever., 1939; 246; 1 stuk
    - Nota van de bataljonscommandant aan een compagniescommandant betreffende diens functioneren., 1939; 247; 1 stuk
    - Circulaire van de commandant van de groep IJssel-Zuid betreffende de strafbevoegdheid van bataljonscommandanten., 1939; 248; 1 stuk
    - Correspondentie tussen de territoriaal bevelhebber in Overijssel en de bataljonscommandant betreffende het melden van lichtverschijnselen., 1940; 249; 2 stukken
    - Brief van de territoriaal bevelhebber in Overijssel aan kap. B. Mulder met dankbetuiging voor diens diensten als wnd. bataljonscommandant. Afschrift., 1940; 250; 1 stuk
    - Staat van de sterkte van het grensbataljon., (z.j.); 251; 1 stuk
    - Kaarten van de opstellingen van onderdelen van het grensbataljon., (z.j.); 252; 3 stukken
- 19e Regiment Infanterie 1937, 30
  - Verslag van de regimentscommandant van herhalingsoefeningen in oktober 1937. Minuut., 137; 1 stuk
  - Verslag van de commandant van de IVe Infanteriebrigade van de in oktober 1937 gehouden herhalingsoefeningen. Afschrift., 138; 1 stuk
- 21e Regiment Infanterie 1940, 31
  - Instructie van de regimentscommandant voor zijn ondercommandanten betreffende de reorganisatie van het regiment, met bijlage., 1940; 139; 2 stukken
  - Staat van de officiersbezetting bij het regiment. Minuut., 1940; 140; 1 stuk
- 25e Regiment Infanterie 1940, 32
  - Staat van de kwartieradressen van de officieren van de regimentsstaf en het IIe bataljon. Minuut., 1940; 141; 1 stuk
- IIIe bataljon van het 36e regiment Infanterie 1939-1940, 33
  - Dagboek van het bataljon., 1939-1940; 142; 1 deel
- IIe bataljon van het 37e regiment Infanterie 1939-1940, 34
  - Stukken betreffende de legering van het bataljon., 1939; 143; 1 omslag
  - Circulaire van de territoriaal bevelhebber Zuid-Limburg betreffende de uitoefening van de wachtdienst en de controle daarop., 1939; 144; 1 stuk
  - Circulaire van de territoriaal bevelhebber Zuid-Limburg betreffende het maken van gevechtsopstellingen, met bijlage., 1939; 145; 2 stukken
  - Stukken betreffende de taak van het bataljon bij de grensbeveiliging., 1939; 146; 1 omslag
  - Staten van de sterkte van het bataljon., 1939; 147; 1 stuk
  - Brief van de territoriaal bevelhebber Zuid-Limburg betreffende een reorganisatie van de grensbataljons in zijn district., 1939; 148; 1 stuk
  - Rapporten van de bataljonscommandant betreffende de toestand van personeel, materieel en stellingen van het bataljon., 1939; 149; 2 stukken
  - Staat van de plaatsen van de commandoposten van het bataljon., 1940; 150; 1 stuk
  - Brief van de commandant van de 2e compagnie betreffende het inrichten van commandoposten., 1940; 151; 1 stuk
  - Schetstekening van de opstelling van de 1e compagnie, met geleidebrief., 1940; 152; 3 stukken
  - Schetstekening van de opstelling van de 3e compagnie, met geleidebrief., 1940; 153; 2 stukken
  - Kaart van de ligging van de commandoposten van de 6e reserve grenscompagnie in Zuid-Limburg, met geleidebrief van de compagniescommmandant., 1940; 156; 1 stuk
  - Stukken betreffende de grensbewaking door het bataljon., 1940; 157; 1 omslag
  - Stukken betreffende de aflossing van compagnieën in voorste lijn bij het bataljon., 1940; 158; 2 stukken
  - Brief van de commandant van het bataljon aan de territoriaal bevelhebber in Zuid-Limburg betreffende de luchtverdediging bij het bataljon. Afschrift., 1940; 159; 1 stuk
  - Instructies voor de luchtverdediging bij het bataljon., 1940; 160; 1 omslag
  - Instructies voor de strijdvaardigheid bij het bataljon., 1940; 161; 1 omslag
  - Bekendmakingen van de commandant van het bataljon van instructies in geval van een inval., 1940; 162; 2 stukken
- Ie bataljon van het 39e regiment Infanterie 1932-1940, 35
  - Mobilisatie-instructie voor een vakcommandant van de groep Hellevoetsluis, 1932; 163; 1 stuk
  - Mobilisatie-instructie voor de officier belast met de mobilisatie van de staf van het bataljon, 1934, met wijzigingen tot 1939, 1934-1939; 164; 1 stuk
  - Mobilisatie-instructie voor de commandant van het bataljon, 1934, met wijzigingen tot 1939, 1934-1939; 165; 1 stuk
  - Staat van periodieke verloven, (1939); 166; 1 stuk
  - Staat van bij het bataljon ingedeelde officieren, (1939); 167; 1 stuk
  - Instructie voor de commandant van het detachement Willemstad. Afschrift, 1939; 168; 1 stuk
  - Instructies voor de troepen van het detachement Willemsoord. Afschrift, 1939; 169; 2 stukken
  - Instructie voor de commandant van het detachement Numansdorp. Afschrift, 1939; 170; 1 stuk
  - Instructies voor de bataljonscommandant, 1939; 171; 1 omslag
  - Brief van de chef van de Militaire Veterinaire Dienst betreffende goedkeuring van een overeenkomst met een dierenarts over de behandeling van paarden in het kantonnement Hellevoetsluis, met bijlage, 1939; 172; 2 stukken
  - Overeenkomst tussen de burgerwacht Nieuw Helvoet en de bataljonscommandant over het gebruik door het bataljon van de schietbaan van de burgerwacht, 1939; 173; 1 stuk
  - Sterktestaat van de groep Hellevoetsluis, met geleidebrief, 1939; 174; 1 omslag
  - Vuurplannen van onderdelen van het bataljon, 1940; 175; 1 omslag
  - Brief van het hoofd van de vestiging Delft van de Artillerie-Inrichtingen aan de kantonnementscommandant te Heenvliet betreffende de verplaatsing van het s.s. Rijswijk, met kanttekeningen van de commandant, 1940; 176; 1 stuk
- 42e Regiment Infanterie 1940, 36
  - Instructie van de commandant westfront Vesting Holland betreffende de hergroepering van onderdelen onder zijn bevel. Afschrift., 1940; 177; 1 stuk
  - Instructie van de commandant van het IVe Legerkorps betreffende de reorganisatie van het leger in verband met demobilisatie, met bijlagen., 1940; 178; 3 stukken
  - Instructie van de garnizoenscommandant van Amsterdam betreffende de bewaking van objecten door miliatiren van verschillende onderdelen. Afschrift., 1940; 179; 1 stuk
  - Register van ingekomen en uitgaande berichten van de regimentsstaf., 1940; 180; 1 katern
  - Register van ingekomen en uitgaande bevelen van de regimentsstaf., 1940; 181; 1 katern
- 43e Regiment Infanterie 1939-1940, 37
  - Staat van de legeringsplaatsen van onderdelen van het regiment., (1939); 182; 1 stuk
  - Brief van de N.V. Electriciteitsfabriek Ijsselcentrale te Zwolle aan de territoriaal bevelhebber in Overijssel betreffende het ontzien van hoogspannings- en telefoonkabels bij pionierswerk, met bijlage. Afschrift., 1939; 183; 2 stukken
  - Brief van de commandant van het IVe Legerkorps betreffende de betrouwbaarheid van overgebrachte bevelen. Afschrift., 1940; 184; 1 stuk
  - Brief van de Commandant van het Veldleger betreffende de regeling van de overgave van het leger, met bijlagen. Afschrift., 1940; 185; 1 omslag
  - Verlieslijsten van het regiment, met minuut van geleidebrief van de regimentscommandant aan de afdeling troepenmelding van het Algemeen Hoofdkwartier., 1940; 186; 1 omslag
  - Stukken betreffende de inlevering van materiaal na de capitulatie., 1940; 187; 3 stukken
  - Instructies betreffende de verplaatsing van het veldleger., 1940; 188; 3 stukken
  - Correspondentie tussen de territoriaal bevelhebber in Overijssel en de commandant van de groep IJssel-Noord betreffende de indiening bij de Ortskommandant te Apeldoorn van opgaven van in Gelderland en Overijssel aanwezige militairen, paarden en voertuigen., 1940; 189; 1 omslag
  - Stukken betreffende de reorganisatie van het regiment., 1940; 190; 1 omslag
  - Circulaire van de Opperbevelhebber betreffende medewerking van militairen bij de vervaardiging van oorlogsmaterieel, met kanttekening van de groepscommandant IJssel-Noord, en met geleidebrief van de territoriaal bevelhebber Overijssel., 1940; 191; 2 stukken
- 44e Regiment Infanterie 1940, 38
  - Stukken betreffende een onderzoek naar het terugtrekken van het scherm ter beveiliging van de aftocht van het regiment., 1940; 192; 1 omslag
- 45e Regiment Infanterie 1940, 39
  - Stukken betreffende de administratieve afhandeling van de zaken van de gedemobiliseerde kustwacht-detachementen van Rottumeroog en Schiermonnikoog., 1940; 193; 1 omslag
- 2e compagnie van het IIe bataljon van het 51e regiment Infanterie 1940, 40
  Zie ook inv.nr. 214.
  - Orderboek., 1940; 253; 1 deel
- IVe bataljon van het 54e regiment Infanterie 1940, 41
  - Register van soldij en rantsoenen verstrekt aan militairen van de 4e compagnie., 1940; 254; 1 katern
  - Staat van de samenstelling van het bataljon., 1940; 255; 1 stuk
- Ie bataljon van het 55e regiment Infanterie 1940, 42
  - Brief van de bataljonscommandant betreffende de onmogelijkheid van het opmaken van gevechtsberichten over de krijgsverrichtingen van het 8e regiment Infanterie waarvan hij commandant was. Minuut., 1940; 257; 1 stuk
- IIIe bataljon van het 60e regiment Infanterie 1940, 43
  - Staat van het bij het bataljon ingedeelde personeel., 1940; 258; 1 stuk
- 36e Bataljon Landweerinfanterie 1916-1921, 44
  - Register van de sterkte van het bataljon en de verstrekte levensmiddelen en soldij, 1916; 194; 1 deel
  - Register van afgeschreven ingekomen stukken, 1916-1917; 195; 1 deel
  - Register van aan de militairen van het bataljon uitbetaalde soldij, 1918; 196; 1 deel
  - Stukken betreffende de verlening van toelagen aan Landweer-personeel, 1919-1921; 197; 1 omslag
  - Staten van officieren en onderofficieren van het bataljon, 1921; 198; 3 stukken
- 46e Bataljon Landweerinfanterie 1920-1922, 45
  - Brievenboek "gewoon", 1920-1922; 199; 1 deel
  - Brievenboek "geheim", 1920-1922; 200; 1 deel
- 48e Bataljon Landweerinfanterie 1920, 46
  - Brievenboek "gewoon", 1920; 201; 1 deel
- 6e compagnie van het 4e Depotbataljon Infanterie (behorend tot het Ie Depot) 1940, 47
  - Orderboek van de compagnie, 1940; 207; 1 deel
- 10e Depotbataljon Infanterie (behorend tot het IIe Depot) 1940, 48
  - Sterkte-opgave van het bataljon, met minuut van geleidebrief aan de Inspecteur der Infanterie., 1940; 213; 2 stukken
  - Staat van de encadrering van het IIe bataljon van het 51e Infanterieregiment., 1940; 214; 1 stuk
  - Stukken betreffende het kantinebeheer bij het depotbataljon., (z.j.); 215; 1 omslag
- 9e Depotbataljon Infanterie (behorend tot het IIIe Depot) 1940, 49
  - Dagboek van het detachement Emmen van de 6e compagnie van het depotbataljon. Minuut., 1940 mei 7 - 12; 211; 1 stuk
  - Staat van de sterkte van het depotbataljon., 1940; 212; 1 stuk
- IVe Depot Infanterie (z.j.), 50
  - Stukken betreffende de legering van het depot te Hoorn, Enkhuizen en Medemblik., (z.j.); 202; 1 omslag
- Ve Depot Infanterie 1939-1940, 51
  - 13e Depotbataljon 1939-1940, 51.1
    - Instructie van de commandant van het 5e Infanteriebrigade betreffende de opleiding van schrijvers bij de oorlogsonderdelen, met nadere instructie van de commandant van het 13e regiment Infanterie, 1939; 216; 1 omslag
    - Staat van bij het depotbataljon ingedeelde officieren. Concept, 1939; 217; 1 stuk
    - Rapporten betreffende het administratieve personeel bij het depotbataljon. Minuut., 1939; 218; 2 stukken
    - Brief van de directeur voor het Materieel van de Landmacht betreffende het administratief beheer bij de depotbataljons. Afschrift., 1939; 219; 1 stuk
    - Kaart van de schietterreinen te Waalsdorp, 's-Gravenhage., (1939); 220; 1 stuk
    - Staten van de encadrering van het depotbataljon., 1940; 221; 2 stukken
  - 17e Depotbataljon 1939-1940, 51.2
    - Staat van de officiersencadrering bij het 17e Infanterieregiment op de tweede mobilisatiedag., 1939; 225; 1 stuk
    - Verslag van schietoefeningen in het Infanterie-Schietkamp door het kaderbataljon 1929-II, met bijlage., 1940; 226; 2 stukken
    - Staten van de personele sterkte van het depotbataljon., 1940; 227; 1 omslag
- VIe Depot Infanterie 1939-1940, 52
  - Afwikkelingsbureau van het VIe Depot 1940, 52.1
    - Ingekomen en minuten van uitgaande stukken., 1940 juli; 271; 1 omslag
    - Ingekomen circulaires., 1940 juni/juli; 272; 1 omslag
  - 3e Depotbataljon Infanterie 1939-1940, 52.2
    - Correspondentie tussen de commandant van het 3e Infanterieregiment en de commandant van het depotbataljon betreffende de indeling van officieren bij het bataljon., 1939; 204; 3 stukken
    - Orderboeken., 1939-1940; 205-206; 2 delen
      - 1939 sep - jan 1940, 205
      - 1940 feb - jun, 206
  - 14e Depotbataljon Infanterie 1939-1940, 52.3
    - Staten van het personeel ingedeeld bij het depotbataljon., 1939-1940; 222; 1 omslag
    - Orderboeken van de 3e compagnie van het depotbataljon., 1939-1940; 223-224; 2 delen
      - 1939, 223
      - 1939-1940, 224
- 20e Depotbataljon Infanterie (behorend tot het VIIe Depot) 1939-1940, 53
  - Dagboek van de staf van het depotbataljon., 1939-1940; 229; 1 katern
  - Register van de sterkte en de verstrekte rantsoenen en soldij van de 7e compagnie van het depotbataljon., 1940; 228; 1 katern
- VIIIe Depot Infanterie 1940, 54
  - Depotcommandant 1940, 54.1
    - Proces-verbaal waarbij de depot-commandant verklaart dat zijn "persoonlijk" archief is verbrand., 1940; 203; 1 stuk
  - 5e Depotbataljon 1940, 54.2
    - Brief van de commandant van het VIIIe depot Infanterie met verzoek om opgave van de bij de depotbataljons aanwezige officieren en onderofficieren, met staat van dat personeel bij het 5e depotbataljon., 1940; 208; 2 stukken
    - Staten van de sterkte van het depotbataljon., 1940; 209; 1 omslag
    - Rapporten betreffende de schade toegebracht aan door het depotbataljon gevorderde gebouwen., 1940; 210; 1 omslag
- Gedeponeerde bescheiden behorend tot het archief van het Hoofdregelingsbureau 1940, 55
  - Brief van de commandant van het IIe bataljon van het 10e regiment aan het Hoofdregelingsbureau betreffende het verloren gaan van het persoonlijk archief van de commandant van het IIe bataljon, voormalig commandant van het 7e Grensbataljon., 1940; 113; 1 stuk
  - Brief van de commandant van het IIIe bataljon van het 54e regiment aan het Hoofdregelingsbureau betreffende overdracht van het archief van het 22e regiment Infanterie., 1940; 256; 1 stuk
- Vermiste bescheiden, 56
  - Dankbetuiging van de commandant van het 1e Legerkorps aan de troepen voor de in de meidagen van 1940 verrichte dienst., ---; 1 stuk
    Vermist
    In de CAD-inventaris editie 1985: Regiment Jagers inv.nr. 64.
- Supplement, 57
  - Stukken betreffende het verlenen van onderscheidingen en eervolle vermeldingen naar aanleiding van het optreden der Nederlandse troepen tijdens de Duitse inval., 1940. mei- juni.; 1131; 1 omslag
  - Correspondentie van de commandant van de Ve Infanterie Brigade onder meer inzake het vooroefeningsinstituut van de vrijwillige Landstorm., 1923-1930.; 1132; 1 omslag
  - Correspondentie van de commandant van de Ve Infanterie Brigade inzake kleding opleidingen, verplaatsing van onderdelen naar de grensbataljons en andere oorlogsvoorbereidingen., 1923-1940.; 1133; 1 omslag
  - Correspondentie van de commandant van de Ve Infanterie Brigade inzake oorlogsoefening en andere oorlogsvoorbereidingen., 1931-1937.; 1134; 1 omslag
  - Correspondentie van de commandant van de Ve Infanterie Brigade inzake luchtafweer en verdere oorlogsvoorbereidingen., 1935-1937.; 1135; 1 omslag
  - Correspondentie van de commandant van de Ve Infanterie Brigade inzake oorlogsvoorbereidingen., 1939-1940.; 1136; 1 omslag
  - Correspondentie van de commandant van de Ve Infanterie Brigade inzake oorlogsvoorbereidingen., 1939-1940.; 1137; 1 omslag
  - Stukken betreffende de stellingen van het 3e regiment veldartillerie, het afweren van antimilitaristische propaganda en de opleiding van instructeurs., 1916-1931.; 1138; 1 omslag
  - Stukken inzake de uitoefening van het Militair Gezag tijdens der Staat van Oorlog en de Staat van Beleg., 1922-1931.; 1139; 1 omslag